【裁判字號】    95,訴,12003
【裁判日期】    951229
【裁判案由】    清償借款
【裁判全文】
臺灣臺北地方法院民事判決             95年度訴字第12003號
原      告  慶豐商業銀行股份有限公司
法定代理人  戊○○
訴訟代理人  丁○○
被      告  庚林企業有限公司
兼  法  定
代  理  人  丙○○
被      告  乙○○
            甲○○
上列當事人間請求清償借款事件，本院於民國95年12月21日言詞
辯論終結，判決如下：
    主  文
被告應連帶給付原告新台幣捌拾壹萬捌仟捌佰伍拾玖元，及自民
國九十五年二月九日起至清償日止，按年息百分之八‧八八計算
之利息，並自民國九十五年三月十日起至清償日止，在六個月以
內者，按上開利率百分之十，超過六個月者，超過部份按上開利
率百分之二十計付違約金。
訴訟費用由被告連帶負擔。
    事實及理由
甲、程序方面：按當事人得以合意定第一審管轄法院。但以關於
    由一定法律關係而生之訴訟為限。前項合意，應以文書證之
    ，民事訴訟法第24條定有明文。本件依兩造所簽之貸款契約
    書第19條約定，兩造合意以本院為第一審管轄法院，故原告
    向本院提起本件清償借款之訴，核與首揭規定，尚無不合，
    本院就本件清償借款之訴自有管轄權，合先敘明。
乙、實體方面：
一、原告起訴主張：被告庚林企業有限公司（下稱庚林公司）於
    民國93年4月7日邀同其餘被告為連帶保證人向原告借款新台
    幣（下同）1,500,000元，約定借款期間自 93年4月9日起至
    96年4月9日止，約定利息自貸放日起按年息 8.88%計算，並
    約定如有逾期攤還本金，借款人即喪失期限之利益，應立即
    全部償還，逾期清償在6個月以內者，按上開利率10%，超過
    6個月者，超過部分按上開利率20%計付違約金。詎被告庚林
    公司自95年2月9日起即未依約清償，依前開約定，上開借款
    即視為全部到期，至今仍積欠原告本金 818,859元及其利息
    、違約金未清償，而被告丙○○、乙○○及甲○○為連帶保
    證人，則對前開被告庚林公司之欠款，依法應負連帶清償責
    任，為此爰依消費借貸及連帶保證契約提起本件訴訟等語，
    並聲明：如主文第1項所示。
二、被告庚林公司之法定代理人丙○○則以：確有積欠原告款項
    ，都有陸陸續續在繳款，但因目前經濟比較困難，沒有辦法
    償還等語，而被告甲○○及乙○○則以：被告確有簽名為連
    帶保證人，但現無法清償，要清償有困難等語置辯。並均聲
    明：駁回原告之訴。
四、本件原告主張被告庚林企業有限公司有積欠上開款項未清償
    ，被告丙○○、乙○○、甲○○則基於連帶保證人身分亦應
    負連帶清償責任等事實，已據其提出與所述相符之貸款契約
    、還款明細查詢單為證，被告對此亦均不爭執，自堪信為真
    實。其次，關於被告庚林公司、丙○○、甲○○及乙○○辯
    稱現在無法清償一事，在原告並未同意渠等所提出延期清償
    等方式之情形下，依上述兩造間約款之約定，仍屬已喪失期
    限利益，原告訴請其等全數清償之，即為有據。
五、從而，原告依消費借貸及連帶保證契約法律關係，請求被告
    連帶給付如主文第1項所示之金額、利息及違約金，為有理
    由，應予准許。
六、訴訟費用之依據：民事訴訟法第85條第2項。
中    華    民    國    95    年    12    月    29    日
                  民事第五庭    法  官  林麗真
以上正本係照原本作成
如對本判決上訴，須於判決送達後20日內向本院提出上訴狀
中    華    民    國    95    年    12    月    29    日
                                書記官  李承翰


司法院資訊處製作；財團法人民間司法改革基金會備份。
